# 亏损的框架合同，是否需要计提减值

提问人：112233azq 时间：2021-12-05 11:55:38
公司目前与客户签订了一个框架合同，为客户搭建了一个生产线，通过客户产品验证后，正式签订框架合同，最初的几个月，因折旧、人工等固定成本较高，客户订单较少，导致前几个月亏损，随着生产稳定后，期后将正常盈利。
对于前面几个月的亏损，是否需要在各月度按照亏损合同的模式在每月末进行计提跌价？
1 、不需要提跌价，该生产线是一个长期的合作项目投入，因根据整个合同期来考虑，虽然前面几个月亏损了，但后面正常盈利后整个合同期内是盈利的，不存在跌价，亏损只是导入成本高而产量尚未稳定引起。
2 、需要提跌价，该批货物只能卖给该客户，前面几个月的产品已经出现亏损，在各月末来看就是亏损合同
请问陈版主哪个处理方式更合理？

回答人：chenyiwei
该生产线对本企业而言是商品还是固定资产？又或者应确认为合同履约成本？或者视同客户租赁该生产线？合同约定如何收回该生产线的投资？
如果是作为本企业固定资产，专为该客户制造产品，不属于合同履约成本或者租赁准则规范范围的，则这种情况似乎应考虑对固定资产进行减值测试，在必要时计提减值准备。此时应适用资产减值准则，而不是或有事项准则中对亏损合同的规定。